Inventaris van het archief van de familie van De Constant Rebecque
Nationaal Archief, Den Haag
Collectie 066 De Constant Rebecque, (1920)
Constant Rebecque, de suppl. 1
1604-1898
C22258
0.70 meter; 125 inventarisnummers.
Normale geschreven, getypte en gedrukte documenten, geen bijzondere handschriften.
Nationaal Archief, Den Haag
De Constant Rebecque
Jean Victor baron de Constant Rebecque
Theodore Guillaume Thierry Victor de Constant Rebecque
Willem Anne de Constant Rebecque
Charles Théodore Jean de Constant Rebecque
Jan Daniël Cornelis Carel Willem de Constant Rebecque
Jan Willem baron d'Ablaing van Giessenburg
Jules Henri van Capellen
Het archief van de familie De Constant Rebecque omvat een breed scala aan archiefmateriaal m.b.t. de vele functies die leden van dit adelijk geslacht hebben beoefend, en dan in het bijzonder stukken met een militaire strekking. De stukken afkomstig van J. V. de Constant Rebecque hebben vooral van doen met zijn militaire activiteiten ten tijden de Franse Bezetting, de slag om Waterloo, en de Belgische Opstand van 1830. Tevens bevat het archief stukken rakende zijn diensten bewezen aan het Koninklijk Huis. Archiefmateriaal afkomstig van Th. G. T. V. de Constant Rebecque omvat voornamelijk militaire verslagen en rapportages, van bijvoorbeeld de militaire slagkracht van verschillende Europese mogendheden, mede als kaarten en technische en wetenschappelijke gegevens. Het materiaal betreffend W. A. de Constant Rebecque zijn over het algemeen maritieme en koloniale stukken. Het archiefmateriaal uit de laat 19e eeuw is afkomstig van C. Th. J. en J. D. C. C. W. de Constant Rebecque en omvat bestuurlijke stukken en correspondentie.
Archiefvorming
Geschiedenis van het archiefbeheer
Door mevrouw de douairière baronesse De Constant Rebecque geboren Hora Siccama, wonende op Huize Schoonoord te Oirschot, werden in januari 1920 aan het Rijk in eigendom afgestaan papieren, nagelaten door wijlen haar echtgenoot J.D.C.C.W. baron de Constant Rebecque, en zijn voorzaten, met name Jean Victor de Constant Rebecque, Theodore Guillaume de Constant Rebecque, Charles Theodore de Constant Rebecque en Willem Anne de Constant Rebecque.
De rechtstitel is (nog) onbekend
Inhoud en structuur van het archief
2.21
Inhoud
De voornaamste papieren zijn afkomstig van Jean Victor baron de Constant Rebecque, geboren te Genève 1773, gestorven te Schönfeld in Silezië in 1850.
Aanwijzingen voor de gebruiker
Openbaarheidsbeperkingen
Volledig openbaar.
Materiële beperkingen
Aanvraaginstructie
Openbare archiefstukken kunnen online worden aangevraagd en gereserveerd. U kunt dit ook via de terminals in de studiezaal van het Nationaal Archief doen. Om te kunnen reserveren dient u de volgende stappen te volgen:
U maakt een profiel aan op www.gahetna.nl, en logt vervolgens in
Via de archiefinventaris (alleen de beschrijvingen met rode nummers) selecteert u het gewenste archiefstuk door op de knop 'Reserveren' te klikken
In het volgende scherm geeft u aan op welke dag u het archiefstuk wilt inzien
Indien u zich bevindt in de studiezaal en een tafelnummer heeft ontvangen kunt u dit nummer vermelden. Als u geen tafelnummer heeft kunt u tafelnummer 777 laten staan
Vervolgens bevestigt u uw reservering door deze te versturen.
Verwant materiaal
Beschikbaarheid van kopieën
Beschrijving van de series en archiefbestanddelen
- Papieren van leden van de familie De Constant Rebeque, I.
  - Jean Victor baron de Constant Rebecque (1773-1850), A.
    Geboren te Genève 22-9-1773. Overleden te Schönfeld (Silezië) 12-6-1850. Zoon van François Samuël de Constant d'Hermenches (1729-1800) en Louise Cathérine Gallatin (1736-1814). Officier infanterie. In Franse dienst 1788-1792. In Zwitserse dienst 1792-1793. In geallieerde dienst (bij het Hollandse regiment onder prins Frederik) 1793-1795. In Engelse dienst 1795-1798. In Pruisische dienst 1798-1811. In Engelse dienst 1811-1813. In Nederlandse dienst 1811-1837. In 1805 benoemd tot gouverneur van de erfprins van Oranje (later koning Willem II). In 1816 benoemd tot luitenant-generaal. In 1826 benoemd tot super-intendent van de opvoeding van de zoons van de prins van Oranje. In 1837 gepensioneerd. Huwt te Braunschweig op 29-4-1798 met Isabella Catharina Anna Jacoba van Lynden (1768-1836)
    - als militair gouverneur van de erfprins (later Koning Willem II)
      - Verslag van de oorlog in Spanje 1807-1814, uitgebracht door luitenant-kolonel Napier, vertaald door luitenant-generaal Mathieu Dumas, afschrift, z.d.; 1; 1 stuk
    - als hoofdofficier, Chef van de Generale Staf
      - Plan van de Bommelerwaard en van de verdediging van de Maas en van het fort St. Andries in het jaar 1792, opgesteld te Berlijn, 1803; 2; 1 stuk
      - Stukken over de mobilisatie van het Hollands Oranje Legioen, 1813 december - 1814 maart; 3; 12 stukken
      - Stukken betreffende de mobilisatie van het Waalse legioen te Luik, 1814 februari 5; 4; 4 stukken
        De omslag is getekend "R no. II"
      - Stukken betreffende de inbezitneming van Bergen op Zoom, naar aanleiding van de Conventie van Parijs, 1814 april 23 - 1814 mei 6; 5; 35 stukken
        Hierbij 3 kopieën van de besluiten van genoemde conventie. De omslag is gemerkt "R. no. III"
      - Stukken betreffende de werken van de commissie voor de reorganisatie van het leger, 1813 september - 1814; 6; 3 stukken
        De omslag is gemerkt "R. no. V"
      - Ontwerp voor de versterking van de bondsvesting Luxemburg, opgemaakt door een militaire commissie, 1818 december 3; 7; 1 stuk
        De omslag is getekend "R. no. IV"
      - Instructie voor de officieren, belast met het samenstellen van een geologische kaart, afschrift, 1826 juli 23; 8; 1 stuk
      - Buitengewone Nederlandsche Staatscourant, bevattende bijzonderheden betreffende de gevechten in Brussel, 1830 september 28; 9; 1 stuk
    - als lid van de commissie tot het opstellen van een reglement voor de dienst van de troepen te velde
      - Minuten van uitgaande brieven, met register, 1816-1818; 10; 27 stukken
        De brieven zijn genummerd 1-27 met Romeinse cijfers. De omslag is gemerkt I
      - Ingekomen brieven, 1816-1818; 11; 32 stukken
        No. 1 van de ingekomen brieven ontbreekt. Hiervoor wordt verwezen naar portefeuille A no. 44 die ontbreekt.
    - als lid van de commissie voor de gratificatie van de strijders van Waterloo
      - Minuten van uitgaande brieven, met register, 1817 mei 3 - 1820 januari 27; 12; 81 stukken
        De omslag is gemerkt K. De brieven zijn genummerd 1-91, waarvan ontbreken 1-7, 30, 35 en 83.
      - Ingekomen brieven, 1817 april 12 - 1820 januari 24; 13; 65 stukken
        De omslag is gemerkt K. de brieven zijn genummerd met de Romeinse cijfers 1-90, waarvan ontbreken 9, 13, 15, 18, 24, 26, 29-31, 34, 35, 51, 52, 61, 66, 68, 69, 78-81, 84, 86, 87, 89.
    - als superintendent van de opvoeding van de zoons van de Prins van Oranje, kleinzonen van koning Willem I
      - Instructies voor de gouverneur, onder-gouverneur en onderwijzer van de zoons van Zijne Hoogheid de Prins van Oranje, met begeleiden schrijven van F.J. baron de Constant Rebecque, gouverneur van genoemde prinsen, 1826 oktober 5; 14; 5 stukken
        Hierbij een lijst waarop bedoelde stukken voorkomen onder no. 4.
      - Besluit van koning Willem I aangaande de te nemen maatregelen in geval van brand in de paleizen, in regeringsgebouwen of in de gebouwen van de Nederlandse Handelmaatschappij, afschrift, 1823 oktober 28; 15; 1 stuk
      - Stukken betreffende de verantwoording van de door de Rekenkamer verstrekte gelden, 1829 januari 1; 16; 2 stukken
        Een kwitantie ontbreekt.
    - als lid van de commissie van toelichting, ingesteld door koning Willem I, als arbiter in de kwestie van een grensgeschil tussen de Verenigde Staten van Amerika en Groot-Brittannië
      - Stukken betreffende de besluiten van de commissie, 1830 april 30 - 1830 augustus 30; 17; 6 stukken
        De omslag is gemerkt "R. no. VI"
  - Theodore Guillaume Thierry Victor de Constant Rebecque (1803-1858), B.
    Geboren te Berlijn 2-5-1803. Gestorven te Den Haag 12-1-1858. Zoon van Jean Victor baron de Constant Rebecque (1773-1850) en Isabella Catharina Anna Jacoba van Lynden (1768-1836). Trad in Nederlandse krijgsdienst bij het wapen der Artillerie. Benoemd tot officier van de Generale Staf 1837. Ontslagen als kolonel van de Generale Staf 1856.
    - Bijzonderheden omtrent paarden en paardenfonds, met een blad beschreven door prins Alexander, 1830-1837; 18; 6 stukken
    - Begroting van de kosten van het onderhoud gedurende één jaar van een afdeling zware cavalerie op voet van vrede, afschrift, met bijlagen, z.d.; 19; 2 stukken
    - Verslag betreffende doel en werkzaamheden van de eskadronsschool te paard, afschrift, z.d.; 20; 1 stuk
    - Programma van een reglementaire cavaleriecursus, afschrift, z.d.; 21; 1 stuk
    - Vergelijking tussen het provisioneel reglement op de exercities en manoeuvres van de cavalerie en het nieuwe Franse van het jaar 1829, afschrift, z.d.; 22; 1 stuk
    - Ontwerp voor het generaal rapport van de kolonel, luitenant-kolonel of majoor van de dienst van de 1ste of 2de brigade, 1ste mobiele divisie infanterie, afschrift, 1831; 23; 1 stuk
    - Verslagen van N. de Gumoens, kolonel bij de Generale Staf, over verkenningen in Noord-Brabant, afschriften, 1832 april 20, 1832 oktober 16 en 31; 24; 3 stukken
    - Stukken betreffende de manoeuvres, gehouden in het kamp te Rijen, 1834-1837; 25; 18 stukken
    - Opgave van de wetenschappen, waarin aspirant-officieren van de Generale staf moeten worden geëxamineerd, met bijlage, afschrift, 1832; 26; 3 stukken
    - Orders van de Generale Staf, met bijgevoegd register, 1837 juni 30 - 1844 april 20; 27; 16 stukken
    - Militair journaal van het Oostenrijkse leger, afschrift, 1837; 28; 1 stuk
    - Particuliere ingekomen stukken, met inhoudslijst, 1837 juli 16 - 1842 december 22; 29; 20 stukken
    - Ingekomen stukken, die niet voorkomen op de inhoudslijst van particuliere stukken, 1837 februari 26, 1837 augustus 2; 30; 2 stukken
      De brief van 2 augustus behelst zijn benoeming tot 2de kapitein bij de Generale Staf.
    - Order van luitenant-kolonel Falter aan T.G.T.V. baron de Constant Rebecque, om zich ter beschikking te stellen van de chef van de Generale Staf, 1837 augustus 1; 31; 1 stuk
    - Getekende kaarten van de forten van Grave, Crevecoeur en andere, z.d.; 32; 6 stukken
    - Journaal van 1836 en 1837, houdende onderscheidene aantekeningen nopens het terrein in de provincie Noord-Brabant, afschrift, 1839 januari 30; 33; 1 stuk
    - Bijvoegsel bij de voorschriften wegens het tirailleeren, opgesteld door de kolonel-commandant van het regiment lichte dragonders Du Monceau, 1839 augustus 19; 34; 1 stuk
    - Beschrijving van het slaggeweer van baron Heurteloup, door de kolonel der artillerie W.A. Bake, 1840 januari 29; 35; 1 stuk
    - Toelichtingen en voorschriften nopens de uitvoering van het Koninklijk Besluit van 10 april 1840, no. 121 waarbij de algemene inspectie en monsteringen over de korpsen infanterie en cavalerie van het leger zijn bevolen, afschrift, 1840 april 10; 36; 1 stuk
    - Rapport en ideeën van kolonel Roloff betreffende de verdedigingswerken in 's-Hertogenbosch en Vught, afschrift, met bijlage bevattende opmerkingen van generaal C. Nepveu, 1844 september; 37; 2 stukken
    - Uittreksel van de verantwoording aan de minister van Oorlog, door de chef van het eskadron artillerie, Thiery, betreffende "les Expériences comparatives entre le fusils à percussion à balles libres et à balles forcées avec canons lisses et canons rayés", met bijlage, 1841 juni 21; 38; 2 stukken
    - Generaal verslag van de generaal-majoor Falter, commandant van het personeel der artillerie, aangaande de beproeving van artillerie, met bijlagen, afschriften, 1846 oktober 30; 39; 3 stukken
    - Proces-verbaal van de overname van enige stukken van het archief van de brigade van de 2de kapitein baron de Constant Rebecque, door de kapitein, chef van de staf van de brigade zware cavalerie, Utenhoven, 1841 januari 15; 40; 1 stuk
    - Stukken betreffende de uitvoering van een door koning Willem III gegeven opdracht tot onderzoek van de topografische inrichting te Southampton, 1850-1851; 41; 6 stukken
      Tot de bijlagen behoren 3 kaarten, waarvan er thans één ontbreekt
    - Rapport van een veronderstelde vijandelijke opmars tegen te houden door een divisie, opgesteld in het kamp van Zeist, afschrift, met een kaart van de omstreken en een naamlijst van hoofdofficieren van de te Zeist kamperende divisie, 1854 september 8; 42; 3 stukken
    - Korte beschrijving door de commanderende kapitein De Haan van enige pionierswerken, uitgevoerd door de onderofficieren, korporaals en manschappen van de genie, met bijlage, 1854 september 21; 43; 2 stukken
    - Gegevens, in concept, aangaande de samenstelling van de Franse strijdkrachten, verzameld door luitenant-kolonel T.G.T.V. baron de Constant Rebecque naar aanleiding van een wens van koning Willem III, 1855; 44; 49 stukken
    - Gegevens, in concept, omtrent de sterkte van de legers van Rusland, Turkije, Engeland, Sardinië, Pruisen en Nederland, 1855; 45; 14 stukken
    - Uittreksel uit de memorie van de kapitein van de genie Merkens over de verdediging van het terrein tussen 's-Hertogenbosch en Grave, met bijlage, z.d.; 46; 2 stukken
    - Opgave van de afstanden van enige punten in Noord-Brabant, tot de meridiaan en perpendiculair van de Westertoren te Amsterdam, afschrift, z.d.; 47; 1 stuk
    - Papieren, bevattende verschillende mededelingen, voornamelijk omtrent de legersterkte, z.d.; 48; 13 stukken
  - Willem Anne de Constant Rebecque (1807-1862), C.
    Geboren te Berlijn 6-1-1807. Overleden te Florence 25-2-1862. Zoon van Jean Victor baron de Constant Rebecque (1773-1850) en Isabella Catharina Anna Jacoba van Lynden (1768-1836). Trad in 1824 in Nederlandse zeedienst. Werd in 1854 als kapitein-luitenant ontslagen. Niet gehuwd
    - als zee-officier
      - Stukken betreffende zijn benoemingen en ontslag, 1824-1854; 49; 17 stukken
      - Ingekomen brieven en enkele minuten van uitgaande brieven, voornamelijk van het departement van marine, staten van dienst en conduitestaten, 1821-1851; 50; 75 stukken
      - Ingekomen brieven als commandant van het stoomschip "Vesuvius", 1846-1848; 51; 66 stukken
      - Stukken betreffende de vernietiging van 5 roversschepen op de kust van Sumbawa door het stoomschip "Vesuvius"op 11 oktober 1847, met een nota van W.A. de Constant Rebecque omtrent een landing te Kalatar met het doel roversprauwen op de kust op te sporen, 1847-1854; 52; 21 stukken
      - Paspoort, hem uitgereikt door de Nederlandse consul P.A. Schuts te Alexandrië (Egypte), met bijlage, 1841; 53; 2 stukken
      - Minuutbrief aan de minister van Marine, waarin hij het hem door de Pruisische regering aangeboden commandement van een Pruisisch korvet afwijst, met bijlage, 1844 april 22; 54; 2 stukken
      - Stukken betreffende de door hem ontvangen onderscheidingen, 1831-1849; 55; 16 stukken
      - Stukken betreffende zijn naturalisatie, 1850-1851; 56; 5 stukken
      - Rapport van H.H.F. Coops, commandant van het fregat "Palembang", wegens zijn verrichtingen na aankomst op de 15e augustus 1844 in de baai van Nagasaki (Japan), afschrift, 1844 november; 57; 1 stuk
      - Verslag over de Java-oorlog 1825-1830, door majoor F.V.A. de Stuers, afschrift, z.d.; 58; 1 stuk
      - Stukken betreffende de verdediging van Nederlands-Indië en vooral van Java, afschriften, met bijlagen, 1812-1853; 59; 5 omslagen
      - Stukken betreffende zijn ontslag als adjudant van de schout-bij-nacht Lucas en als lid en secretaris van de commissie tot verbetering der zeekaarten in Batavia, afschrift met bijlagen, 1840; 60; 21 stukken
    - als particulier
      - Diploma van lidmaatschap van het Bataviaasch Genootschap van Kunsten en Wetenschappen, met bijlage, 1839; 61; 2 stukken
      - Stukken betreffende de Société Royale des Antiquaires du Nord, te Kopenhagen, z.d.; 62; 4 stukken
        W.A. de Constant Rebecque werd op 29 april 1841 tot lid van deze Société benoemd.
  - Charles Théodore Jean de Constant Rebecque (1805-1870), D.
    Geboren te Berlijn 16-9-1805. Overleden te Leijenburg (Loosduinen) 17-9-1870. Zoon van Jean Victor baron de Constant Rebecque (1773-1850) en Isabella Catharina Anna Jacoba van Lynden (1768-1836). Secretaris van de Raad van State 1842-1865. Kamerheer in bijzondere dienst van de koningen Willem I, II en III 1840-1870. Huwt te Hoevelaken op 12-10-1832 Juliana Fredrica barones d'Ablaing van Giessenburg (1817-1879).
    - Ingekomen brieven bij de secretaris van de Raad van State, met inhoudslijst, 1842-1843; 63; 9 stukken
      De lijst beschrijft 25 stukken, waarvan slechts aanwezig zijn de nummers 1-3, 5, 8, 21-24
    - Staten betreffende de inkomsten uit de Staatsbegroting en de uitgaven ten behoeve van de Raad van State over de jaren 1843, 1844, 1845, 1848 en 1850, 1843-1850; 64; 5 stukken
    - Staat der sommen wegens rentebetaling uitgetrokken op de staatsbegroting van de de jaren 1844-1858, afschrift, z.d.; 65; 1 stuk
    - Tabel aanwijzende de samenstelling van ministeries, afschrift, 1840 oktober 7 - 1858 april 3; 66; 1 stuk
    - Overzicht over de geschiedenis van de Raad van State en middelen tot hervorming van die Raad, 1848-1862; 67; 1 stuk
    - Nota betreffende de commiezen van Staat, z.d.; 68; 1 stuk
    - Minuutbrief aan de heren Van der Goes en Groeninx van Zoelen betreffende de vraag tot wie de leden der Staten-Generaal hun verzoek tot ontslag moeten richten, z.d.; 69; 1 stuk
  - Jan Daniël Cornelis Carel Willem de Constant Rebecque (1841-1893), E.
    Geboren te 's-Gravenhage 9-4-1841. Overleden op Huis Groenhoven, 's-Gravenhage 14-2-1893. Zoon van Charles Theodore Jean baron de Constant Rebecque (1805-1870) en Juliana Fredrica barones d'Ablaing van Giessenburg (1817-1879). Lid van de gemeenteraad van Loosduinen 1849. lid van de Provinciale Staten van Zuid-Holland 1882-1893. Hofmaarschalk en kamerheerceremoniemeester van koning Willem III 1882-1893. Intendant van de koninklijke paleizen 1891-1893. Luitenant-kolonel van de Schutterij. Kunstschilder.
    - als lid van de Nederlandse schutterijen
      - Stukken betreffende een ontwerp van wet over de regeling van de schutterijen in de kamerzittingen 1880-1881, gedrukt, met een memorie met opmerkingen omtrent het ontwerp van wet tot regeling van de schutterijen (4 exemplaren), 70; 3 stukken
      - Stukken bevattende op- en aanmerkingen over het ontwerp van wet tot regeling van de schutterijen, 1880-1881; 71; 5 stukken
      - Stukken betreffende een ontwerp van wet over de regeling van de nationale militie, kamerzittingen van 1880-1881, gedrukt, 72; 2 exemplaren
      - Dagorder voor de 2de divisie bij het einde van de gecombineerde manoeuvres van land- en zeemacht, uitgevaardigd door de generaal-majoor, commandant van de 2de divisie, Pfeiffer, 1878 september 8; 73; 1 stuk
      - Instructie voor het kamperen van troepen, opgesteld door de luitenant-generaal, adjudant des Konings en chef van het militaire Huis, F.G. graaf du Monceau, afschrift, 1882 september 11; 74; 1 stuk
      - Stukken betreffende de Bond van Officieren der Schutterij in Noord-Brabant, de Bond van Rustende Schutterij in Zuid-Holland en de Dienstdoende Schutterij te 's-Gravenhage, 1877-1892; 75; 3 omslagen
      - Stukken betreffende de Vereniging van hoofd- en commanderende Officieren der Schutterijen in Nederland en de regeling van de schutterijen, 1870-1890; 76; 42 stukken
    - als lid van de Provinciale Staten van Zuid-Holland
      - Brieven van de commissaris des Konings in Zuid-Holland aan de leden van de Provinciale Staten over de verstrekking van topografische kaarten, met bijlage, gedrukt, 1880-1889; 77; 3 stukken
    - als lid van de raad van toezicht en aandeelhouder van de Kerkenbachbahn Actiengesellschaft
      - Ingekomen stukken van de directie en de commissarissen, 1891-1892; 78; 14 stukken
      - Brieven van de ingenieur J. Drost, 1884-1892; 79; 62 stukken
      - Bedrijfsrapporten, 1888-1892; 80; 29 stukken
        De rapporten zijn genummerd 1-44. nrs. 1-15 ontbreken
      - Dienstregelingen, tarieven van goederenvervoer en een kaartje van de Kerkerbachbahn, 1886-1892; 81; 22 stukken
      - "Programmen en Memoranda" en lijsten van de Hollandse participanten, 1883-1886; 82; 10 stukken
    - als particulier
      - Particuliere correspondentie met de heren V. Bland van den Berg, G. de Gieve en J. van Reyeveen ca. 1878-1892, 83; 85 stukken
      - Ingekomen brieven en andere stukken van de heren Imhof en Waldeck betreffende het verkrijgen van patent op het vervaardigen van cokesbriquetten, uitgevonden door de heer J.W.Ch. Waldeck te 's-Gravenhage, in de Verenigde Staten van Amerika, Rusland en Frankrijk, met een patent-bewijs van de Verenigde Staten van Amerika, 1884-1887; 84; 48 stukken
      - Herinneringsdiploma's met begeleidend schrijven van de Internationale Sport-, Visserij- en Paardententoonstelling te Scheveningen, 1892 oktober; 85; 3 stukken
      - Stukken betreffende de aanbieding van het erelidmaatschap van de Maatschappij Arti et Amicitiae te Amsterdam, 1891 juli; 86; 4 stukken
      - Stukken betreffende het scherpschuttersgilde "Petit St. Hubert"te 's-Gravenhage, 1889-1891; 87; 2 stukken
      - Stukken betreffende de "Koninklijke sectie Metalen Kruis" te Rotterdam, met het diploma van erelidmaatschap van mr. J.D.C.C.W. baron de Constant Rebecque en een lijst van leden en ereleden, 1871-1892; 88; 5 stukken
      - Stukken betreffende de Vereniging "de Oranje Bond" te 's-Gravenhage, met diploma van lidmaatschap, 1892 december 9; 89; 3 stukken
      - Brieven betreffende het recht tot het uitoefenen van de jacht in de Scheurpolder bij Hoek van Holland, 1889 mei - 1889 september; 90; 5 stukken
      - Brieven met gelukwensen naar aanleiding van zijn benoeming tot ridder-grootkruis in de orde van Waldeck-Pyrmont en van een niet genoemde onderscheiding van de koning van Pruisen, 1881-1890; 91; 3 stukken
      - Anwoord van burgemeester en wethouders van 's-Gravenhage op zijn verzoek tot het bouwen van een voetbrug over het kanaal tegenover de Sumatrastraat, 1888 januari 13; 92; 1 stuk
      - Ingekomen stukken als lid van de Johanniter orde, 1892; 93; 11 stukken
- Papieren van aanverwante personen, II.
  - Jan Willem baron d'Ablaing van Giessenburg (1812-1892), F.
    Geboren te Amsterdam 1-6-1812. Overleden te 's-Gravenhage 2-4-1892. Commies later referendaris Raad van State 1838-1848. Lid en secretaris van de Hoge Raad van Adel 1850-1861. referendaris bij het Departement van Binnenlandse Zaken. 1860-1861. Raadadviseur bij het Departement van Justitie 1861-1866. Daarna ambteloos, deed genealogische en heraldische onderzoekingen. Huwt 18-9-1845 te Wijk aan Zee met Agneta Leopoldina Maria Boreel. Zijn zuster Juliana Fredrica (1817-1879) huwde in 1832 C.Th. J. de Constant Rebecque (1805-1870).
    - als lid van de Johanniter orde
      - Correspondentie met baron Schimmelpenninck van der Oye, betreffende opneming in de Johanniter orde, 1860-1863; 94; 14 stukken
      - Ingekomen stukken, 1871-1892; 95; 19 stukken
      - Stukken betreffende de oprichting en de statuten van de "Balley Brandenburg" van de ridderlijke orde van St. Jan van Spital te Jeruzalem of de Johanniter orde, 1853-1892; 96; 4 stukken
      - Stukken betreffende de oprichting van een ridderlijk genootschap van de Johanniter orde in Nederland, 1864 augustus 20 - 1888 maart 11; 97; 49 stukken
      - Correspondentie met de kanselier van de Johanniter orde waarin inlichtingen gevraagd en verstrekt worden over nieuw aan te nemen leden, 1880-1892; 98; 14 stukken
    - als beoefenaar der geslachtskunde
      - Correspondentie van P.A. baron von Puttkammer met bloedverwanten in Duitsland, betreffende de verwantschap met de Pommerse familie Von Puttkammer, 1815-1821; 99; 5 stukken
    - als particulier